【裁判字號】    89,簡上,193
【裁判日期】    891230
【裁判案由】    竊盜
【裁判全文】
臺灣板橋地方法院刑事判決                        八十九年度簡上字第一九三號
    上  訴  人  甲○○
    被      告  乙○○
右列上訴人因竊盜案件，不服本院八十九年度板簡字第一一０七號中華民國八十九年
七月十八日第一審判決（聲請案號：八十九年度偵字第九四六五號），提起上訴，本
院管轄之第二審合議庭判決如左：
    主  文
上訴駁回。
    理  由
一、按上訴權人，除法律另有規定外，以當事人或被告之法定代理人或配偶為限，刑
    事訴訟法第三百四十四條第一項、第三百四十五條分別定有明文。又第二審法院
    認為上訴有不合法律上程式或法律上不應准許或其上訴權已經喪失者，應以判決
    駁回之，刑事訴訟法第三百六十七條前段、第三百六十二條前段亦有明文。
二、本件上訴人甲○○上訴意旨略以：伊於八十九年五月十日係身在南投縣國姓鄉家
    中，並未在台北縣土城市○○路○段犯竊盜罪，亦未經警查獲竊盜案件，且從未
    前往警局接受過任何偵訊，亦未在警訊筆錄上簽名，可能係因其胞弟乙○○拿了
    伊身分證假冒伊名義犯案所致等情。
三、經查，本件公訴人原係以被告甲○○名義提起公訴，然經本院將上訴人甲○○於
    本院調查時當庭所按捺之指紋，併同警方於警訊時所採自稱「甲○○」者之指紋
    ，經送請內政部警政署刑事警察局鑑定結果，發現二者之指紋並不相符，而警訊
    時自稱「甲○○」者之十指紋經輸入該局電腦析鑑，再經人工確認結果，與該局
    檔存乙○○指紋卡十指紋相符，有該局八十九年十月二十四日刑紋字第一六二０
    四二號鑑定書在卷可稽，嗣經本院傳喚乙○○到庭亦供承：本件竊盜犯行確係伊
    所為，伊因另案遭通緝，故在偵查中冒用「甲○○」名義應訊云云不諱。另經本
    院當庭審視結果，乙○○之外表特徵，與警訊時經警拍攝自稱「甲○○」者之照
    片比對結果，二者亦屬相符，而甲○○之外表特徵，則與警訊時經警拍攝自稱「
    甲○○」者之照片不符，足見，公訴人所指之被告「甲○○」，實係被告乙○○
    所冒名。
四、按被告乙○○於八十九年五月十日凌晨四時許，在台北縣土城市○○路○段清水
    國小對面，持螺絲起子及鐵鎚等物，竊取被害人楊福生所有車內之物品未遂，經
    警查獲，而於警訊及檢察官偵查中均係冒用「甲○○」之名義應訊，且經檢察官
    逕以「甲○○」名義偵結而聲請簡易判決處刑，然檢察官既係以警訊時及偵查中
    到庭之被告乙○○為起訴之對象，自應認乙○○即為檢察官所認定為被告之人，
    本件原審於判決時，既係對於檢察官起訴之對象即被告乙○○為判決，則上訴人
    甲○○顯非本件案件之當事人，自無權提起本件上訴，其提起本件上訴核屬違背
    法律上之程式，依前開說明，應予駁回。
五、至本件原審判決誤將被告乙○○之姓名載為「甲○○」，顯係誤寫，自宜由原審
    予以更正，並對被告乙○○送達裁判後，重行起算上訴期間。另被告乙○○冒名
    「甲○○」另涉偽造文書部分，亦應由公訴人另行依法偵辦，均附予敘明。
據上論斷，應依刑事訴訟法四百五十五條之一第一項、第三項、第三百六十七條前段
、第三百六十二條前段，判決如主文。
中      華      民      國      八十九      年    十二  月    二十七    日
                                臺灣板橋地方法院刑事第二庭
                                  審判長法  官  梁 宏 哲
                                        法  官  王 屏 夏
                                        法  官  林 春 長
右正本證明與原本無異
本件不得上訴
                                        書記官  邱 美  龍
中      華      民      國      九十        年    一    月      二    日


司法院資訊處製作；財團法人民間司法改革基金會備份。
